Inventaris van het archief van de Nederlandse Permanente Vertegenwoordiging bij de Verenigde Naties te New York, 1955-1974
Nationaal Archief, Den Haag
- Algemeen archief, I.
  - Staatkunde, landsverdediging, internationale organisaties, 9
    - Staatkunde, 9.1
      - Algemeen, 9.10
        - Stukken betreffende de politieke ontwikkelingen in diverse landen en gebieden., 1954 - 1974; 160-421; 29 pakken en 224 omslagen en 10 stukken
          - Suriname. 1970 - 1974, 379
          - Swaziland. 1968 - 1971, 380
          - Syrië. 1957 - 1961, 381
          - Taiwan. 1970 - 1971, 382
          - Tanzania. 1962 - 1965, 383-384
            - 1962, 383
            - 1965, 384
          - Thailand. 1958 - 1974, 385-386
            - 1958-1962, 385
            - 1965-1974, 386
          - Tibet. 1959 - 1970, 387-388
            - 1959-1963, 387
            - 1964-1970, 388
          - Togo (Frans). 1965 - 1973, 389
          - Tonga. 1970, 390
          - Tsjecho-Slowakije. 1961 - 1968, 391-392
            - 1961, 391
            - 1968, 392
          - Tsjaad. 1973 - 1974, 393
          - Tunesië. 1957 - 1969, 394-395
            - 1957-1961, 394
            - 1969, 395; stuk
          - Turkije. 1974, 396; stuk
          - Uganda. 1963 - 1974, 397-398
            - 1963, 397
            - 1972-1974, 398
          - Uruguay. 1967 - 1972, 399
          - Venezuela. 1959 - 1968, 400-401
            - 1959, 400
            - 1968, 401
          - Verenigde Arabische Republiek. 1958 - 1974, 402-403
            - 1958-1963, 402
            - 1974, 403; stuk
          - Verenigde Staten. 1955 - 1974, 404-406
            - 1955-1962, 404
            - 1967-1974, 405
            - Duits vermogen in de VS. 1956, 406
          - West-Duitsland. 1956 - 1974, 407-408
            - 1956-1964, 407
            - 1965-1974, 408
          - West-Samoa. 1966, 409
          - Zambia. 1965 - 1973, 410
          - Zanzibar. 1964, 411
          - Zuid-Afrika. 1966 - 1974, 412
          - Zuid-Arabië. 1966 - 1967, 413
          - Zuid-Korea. 1971, 414
          - Zuid-Molukken (Ambon). 1955 - 1974, 415-416
            - 1955-1958, 415
            - 1967-1974, 416
          - Zuidpool. 1956 - 1958, 417
          - Zuid-Tirol. 1960 - 1961, 418
          - Zuid-Vietnam. 1959 - 1974, 419-420
            - 1959-1964, 419; pak
            - 1965-1974, 420; pak
          - Zwitserland. 1972, 421
        - Stukken betreffende bezoeken van regeringsfunctionarissen aan de VN., 1970 - 1974; 422-423; 2 omslagen
          - Algemeen. 1970 - 1974, 422
          - Bezoek van minister-president J. Sedney van Suriname op 4 en 5 februari 1970. 1970 - 1972, 423
      - Binnenlandse staatkunde, 9.11
        - Stukken betreffende grensgeschillen., 1964 - 1970; 424-425; 2 omslagen
          - Tussen Suriname en Guyana. 1964 - 1970, 424
          - Tussen Guyana en Venezuela. 1966 - 1970, 425
      - Buitenlandse betrekkingen (bilateraal), 9.12
        - Stukken betreffende de verhoudingen tussen andere landen onderling., 1963 - 1974; 426-434; 7 omslagen en 2 stukken
          - Verenigd Koninkrijk en Saudi-Arabië. 1963, 426; stuk
          - China en de Sovjet-Unie. 1973 - 1974, 427
          - China en de Verenigde Staten. 1971, 428
          - Irak en de Sovjet-Unie. 1972, 429
          - Libië en de Verenigde Staten. 1973, 430
          - Rhodesië en Zambia. 1973, 431
          - Sovjet-Unie en de Verenigde Staten. 1972 - 1973, 432
          - Tanzania en Uganda. 1971 - 1973, 433
          - West-Duitsland en de Sovjet-Unie. 1970, 434; stuk
        - Stukken betreffende de verhouding van Nederland tot andere landen., 1970 - 1974; 435-437; 3 omslagen
          - Deelname aan diverse ambassadeursconferenties. 1970 - 1974, 435
          - Sovjet-Unie. 1972 - 1974, 436
          - Roemenië. 1973, 437
      - Multilaterale betrekkingen, wereldproblemen, 9.13
        - Europa, 9.13.1
          - Stukken betreffende de Europese politieke samenwerking., 1956 - 1974; 438-453; 7 pakken en 9 omslagen
            - Algemeen. 1968 - 1974, 438
            - Europese Werkgroep. 1956 - 1960, 439-441
              - Bijeenkomst in het kader van de Economic and Social Council (ECOSOC). 1956, 439
              - Deelname van de Duitse waarnemer aan het Europees overleg. 1957, 440
              - Bijeenkomsten in het kader van kandidaturen, ontwapening en beëindiging van het kolonialisme in Congo. 1960, 441
            - Ministeriële bijeenkomsten. 1970 - 1974, 442
            - Comité Politique. 1971 - 1974, 443; pak
            - Midden-Oosten-problematiek. 1971 - 1974, 444; pak
            - Overleg van de permanente vertegenwoordigers van de negen EG-landen te New York. 1971 - 1974, 445; pak
            - Conference on Security and Cooperation in Europe (CSCE). 1972 - 1974, 446; pak
            - Overleg van VN experts. 1972 - 1974, 447; pak
            - Topconferenties. 1972 - 1974, 448; pak
            - Werkgroep Middellandse Zee. 1972 - 1974, 449
            - Verhouding tussen Europa en de Verenigde Staten. 1973 - 1974, 450; pak
            - Werkgroep Azië. 1973 - 1974, 451
            - Dekolonisatie Portugese gebieden in Afrika. 1974, 452
            - Werkgroep Oost-Europa. 1974, 453
          - Stukken betreffende de Oost-Europese samenwerking., 1966 - 1973; 454-455; 2 omslagen
            - Verhoudingen tussen Oost- en West-Europa. 1966 - 1969, 454
            - Warschaupact. 1972 - 1973, 455
        - Azië, 9.13.2
          - Stukken betreffende de samenwerking tussen diverse Aziatische landen., 1970 - 1974; 456; 1 omslag
        - Afrika, 9.13.3
          - Stukken betreffende de samenwerking tussen Afrikaanse staten om te komen tot meer zelfstandigheid., 1959 - 1974; 457-458; 1 pak en 1 omslag
            - 1959-1963, 457
            - 1965-1974, 458; pak
        - Amerika, 9.13.4
          - Stukken betreffende de samenwerking tussen Latijns-Amerikaanse landen om te komen tot meer zelfstandigheid., 1960 - 1968; 459-460; 2 omslagen
            - 1960-1963, 459
            - 1965-1968, 460
        - Algemene politieke groeperingen en stromingen, 9.13.5
          - Stukken betreffende de Bandung-conferentie inzake de Afro-Aziatische samenwerking., 1955; 461; 1 omslag
          - Memo aan de Nederlandse minister van Buitenlandse Zaken over de spanningen tussen leden van de Afro-Aziatische samenwerking., 1960; 462; 1 stuk
          - Stukken betreffende diverse conferenties van niet-gebonden landen., 1961 - 1974; 463-464; 1 pak en 1 omslag
            - 1961-1964, 463
            - 1969-1974, 464; pak
          - Memo aan de Nederlandse minister van Buitenlandse Zaken over de tricontinentale (Azië, Afrika en Latijns-Amerika) conferentie van 3 - 15 januari 1966 te Havana., 465; 1 stuk
    - Landsverdediging, 9.2
      - Ontwapening, 9.21.353
        - Stukken betreffende de beperking van de bewapening., 1967 - 1974; 466-478; 6 pakken en 7 omslagen
          - Algemeen. 1968 - 1974, 466-468
            - 1968-1969, 466; pak
            - 1970-1972, 467; pak
            - 1973-1974, 468; pak
          - Conferenties van niet-kernwapenstaten. 1967 - 1972, 469; pak
          - Ontwerp-resolutie van Madagaskar in Commissie ii inzake de instelling van een One day of war for peace. 1969, 470
          - Strategic Arms Limitation Talks (SALT). 1969 - 1974, 471
          - Commissie voor de ontwapeningsdecade. 1970, 472
          - Moratorium strategische kernwapens. 1970, 473
          - Economische en sociale gevolgen van de bewapeningswedloop. 1970 - 1973, 474
          - Economische en sociale gevolgen van de ontwapening. 1970 - 1973, 475
          - Wereldontwapeningsconferenties. 1971 - 1974, 476-477
            - 1971 juni - 1973 apr., 476; pak
            - 1973 mei - 1974 dec., 477; pak
          - Mutual and Balanced Force Reduction (MBFR). 1973 - 1974, 478
        - Stukken betreffende de demilitarisatie van de kosmische ruimte., 1967 - 1974; 479-481; 3 pakken
          - 1967-1968, 479
          - 1969-1972, 480
          - 1973-1974, 481
        - Stukken betreffende de regionale ontwapening., 1967 - 1974; 482-485; 4 omslagen
          - Denuclearisatie van Latijns-Amerika. 1967 - 1974, 482
          - Denuclearisatie van Afrika. 1974, 483
          - Kernwapenvrije zone in het Midden-Oosten. 1974, 484
          - Kernwapenvrije zone in Zuid-Azië. 1974, 485
        - Stukken betreffende het treffen van maatregelen tegen chemische, biologische en radiologische wapens., 1967 - 1974; 486-491; 2 pakken en 4 omslagen
          - Chemische en bacteriologische oorlogvoering. 1967 - 1974, 486-487
            - 1967-1969, 486; pak
            - 1970-1974, 487; pak
          - Militair gebruik van lasertechniek. 1969 - 1970, 488
          - Radiologische oorlogsvoering. 1969 - 1970, 489
          - Napalm en andere brandverwekkende wapens. 1972 - 1974, 490
          - Environmental warfare. 1974, 491
        - Stukken betreffende het treffen van maatregelen ter voorkoming van verdere verspreiding van conventionele- en kernwapens., 1967 - 1974; 492-503; 8 pakken en 4 omslagen
          - Internationale maatregelen inzake het vreedzaam gebruik van de zeebodem. 1967 - 1973, 492-497
            - 1967, 492; omslag
            - 1968, 493
            - 1969, 494
            - 1970-1971, 495
            - 1972, 496
            - 1973, 497
          - Non-proliferatie Verdrag. 1967 - 1974, 498-500
            - 1967, 498
            - 1968, 499
            - 1969-1974, 500
          - Wapenbeheersing inzake de oceaanbodem. 1970 - 1971, 501; omslag
          - Coördinatie zeebodemcommissie. 1971 - 1973, 502; omslag
          - Reductie van militaire budgetten inzake de vorming van een fonds ten behoeve van ontwikkelingslanden. 1973 - 1974, 503; omslag
        - Stukken betreffende de Conferences of the Committee on Disarment (CCD)., 1968 - 1974; 504; 1 omslag
  - Juridische organisaties, 993
    - Stukken betreffende de betrekkingen met de World Intellectual Property Organization (WIPO)., 1973 - 1974; 505; 1 omslag
  - Volksgezondheidsorganisaties, 994
    - Stukken betreffende de betrekkingen met de World Health Organization (WHO)., 1957 - 1974; 506-507; 2 omslagen
      - 1957-1964, 506
      - 1965-1974, 507
  - Verkeers- en vervoersorganisaties, 995
    - Stukken betreffende de betrekkingen met de International Civil Aviation Organization (ICAO)., 1955 - 1974; 508-509; 1 pak en 1 omslag
      - 1955-1964, 508
      - 1965-1974, 509; pak
    - Stukken betreffende de betrekkingen met de Intergovernmental Maritime Consultative Organization (IMCO)., 1956 - 1973; 510-511; 2 omslagen
      - 1956-1962, 510
      - 1965-1973, 511
    - Stukken betreffende de betrekkingen met de Universal Postal Union (UPU)., 1963 - 1974; 512-513; 2 omslagen
      - 1963-1964, 512
      - 1965-1974, 513
    - Stukken betreffende de betrekkingen met de International Telecommunication Union (ITU)., 1965 - 1974; 514; 1 omslag
  - Economische en arbeidsorganisaties, 996
    - Stukken betreffende de betrekkingen met de International Finance Corporation (IFC)., 1954 - 1960; 515; 1 omslag
    - Stukken betreffende de betrekkingen met de Food and Agriculture Organization (FAO)., 1955 - 1974; 516-517; 1 pak en 1 omslag
      - 1955-1963, 516
      - 1965-1974, 517; pak
    - Stukken betreffende de betrekkingen met het International Monetary Fund (IMF)., 1955 - 1974; 518-519; 2 omslagen
      - 1955-1963, 518
      - 1965-1974, 519
    - Stukken betreffende de betrekkingen met de International Bank for Reconstruction and Development (IBRD) (World Bank)., 1956 - 1962; 520; 1 omslag
    - Stukken betreffende de betrekkingen met de South Pacific Commission (SPC)., 1956 - 1964; 521; 1 omslag
    - Stukken betreffende de betrekkingen met de International Labor Organization (ILO)., 1956 - 1974; 522-523; 1 pak en 1 omslag
      - 1956-1964, 522
      - 1965-1974, 523; pak
    - Stukken betreffende de betrekkingen met de Europese Economische Gemeenschap (EEG)., 1957 - 1974; 524-525; 1 pak en 1 omslag
      - 1957-1963, 524
      - 1965-1974, 525; pak
    - Stukken betreffende de betrekkingen met de Benelux., 1963 - 1974; 526-527; 1 omslag en 1 stuk
      - 1963, 526; stuk
      - 1968-1974, 527
    - Stukken betreffende de betrekkingen met de Organisatie voor Economische Samenwerking en Ontwikkeling (OESO)., 1963 - 1974; 528-529; 1 omslag en 1 stuk
      - 1963, 528; stuk
      - 1972-1974, 529
    - Stukken betreffende de betrekkingen met de General Agreement on Tariffs and Trade (GATT)., 1966 - 1967; 530; 1 omslag
    - Stukken betreffende de betrekkingen met de Wereldbank., 1966 - 1974; 531; 1 omslag
    - Stukken betreffende het United Nations Development Program (UNDP)., 1969 - 1974; 532-559; 8 pakken en 20 omslagen
      - Algemeen. 1970 - 1974, 532-533
        - 1970-1972, 532; pak
        - 1973-1974, 533; pak
      - Beheersraad van de UNDP. 1969 - 1974, 534-547
        - Negende zitting, speciale zitting en een zitting inzake het hoofdkwartier. 1969 - 1970, 534
        - Tiende zitting. 1970, 535
        - Elfde zitting. 1970 - 1971, 536
        - Twaalfde zitting. 1971, 537
        - Dertiende zitting. 1971 - 1972, 538
        - Veertiende zitting. 1972, 539
        - Vijftiende zitting. 1972 - 1973, 540; pak
        - Zestiende zitting. 1973, 541
        - Zeventiende zitting. 1973 - 1974, 542; pak
        - Achttiende zitting. 1974, 543
        - Verkiezing en kandidatuurstelling van de leden van de beheersraad tijdens de 48e, 52e, 54e, 56e en 57e zitting van de Economic and Social Council (ECOSOC). 1970 - 1974, 544; pak
        - Uitbreiding van het aantal leden. 1971, 545
        - Nederlandse kandidaturen. 1971 - 1974, 546
        - Filipijnse kandidatuur voor het presidentschap. 1973, 547
      - Advisory panel on program policy. 1970 - 1972, 548
      - Nederlandse bijdrage. 1970 - 1974, 549
      - Pledging conference. 1970 - 1974, 550
      - Projecten. 1970 - 1974, 551-556
        - Hulp aan Suriname en de Nederlandse Antillen. 1970 - 1974, 551; pak
        - Voorinzage in de projecten. 1970 - 1974, 552; pak
        - Nederlanders in dienst van de UNDP. 1972 - 1974, 553
        - Hulp aan bevrijdingsbewegingen en bevrijdde gebieden in Afrika. 1973 - 1974, 554; pak
        - Hulp aan Indonesië. 1973 - 1974, 555
        - Hulp aan Guinee-Bissau. 1974, 556
      - Voorlichting en publikaties. 1972 - 1974, 557
      - Samenwerking met United Nations Industrial Development Organization (UNIDO). 1973 - 1974, 558
      - Werkgroep technische samenwerking tussen ontwikkelingslanden. 1973 - 1974, 559
  - Sociale organisaties, 997
    - Stukken betreffende de betrekkingen met United Nations International Children's Emergency Fund (UNICEF)., 1955 - 1974; 560-565; 2 omslagen en 4 pakken
      - Algemeen. 1955 - 1974, 560-564
        - 1955-1964, 560
        - 1965-1968, 561; omslag
        - 1969-1971, 562
        - 1972-1973, 563
        - 1974, 564
      - Kandidaturen voor de Raad van UNICEF behandeld in de 50e, 52e, 54e en 56e zitting van de Economic and Social Council (ECOSOC). 1970 - 1974, 565; omslag
    - Stukken betreffende de betrekkingen met de United Nations Relief and Works Agency (UNRWA)., 1965 - 1974; 566-569; 1 omslag en 3 pakken
      - 1965-1967, 566
      - 1968-1969, 567
      - 1970 - 1973 juli, 568
      - 1973 sep. - 1974 dec., 569; omslag
    - Stukken betreffende de betrekkingen met het Hoge Commissariaat voor de Vluchtelingen., 1968 - 1974; 570; 1 pak
    - Stukken betreffende de betrekkingen met het Internationale Rode Kruis., 1972 - 1974; 571; 1 omslag
    - Stukken betreffende de hulpverlening aan Chileense politieke vluchtelingen., 1973 - 1974; 572; 1 omslag
    - Stukken betreffende het ontwerp-verdrag inzake het recht van territoriaal asiel., 1973 - 1974; 573; 1 omslag
  - Culturele en wetenschappelijke organisaties, 998
    - Stukken betreffende de betrekkingen met de United Nations Ecucational, Scientific and Cultural Organization (UNESCO)., 1955 - 1974; 574-576; 2 pakken en 1 omslag
      - Algemeen. 1955 - 1974, 574-575
        - 1955-1964, 574
        - 1965-1974, 575; omslag
      - Kandidaturen voor de Uitvoerende Raad en de Good Commission van UNICEF. 1966 - 1974, 576
    - Stukken betreffende de betrekkingen met de International Atomic Energy Agency (IAEA)., 1958 - 1974; 577-579; 1 pak en 2 omslagen
      - Algemeen. 1958 - 1974, 577-578
        - 1958-1963, 577
        - 1965-1974, 578; pak
      - Kandidaturen voor de Raad van Bestuur van de IAEA. 1965 - 1973, 579
    - Stukken betreffende kandidaturen voor het presidentschap, voorzitterschap en lidmaatschap van de Uitvoerende Commissie van de World Meteorological Organization (WMO)., 1967 - 1974; 580; 1 omslag
  - Staatkundige en militaire organisaties, 999
    - Stukken betreffende aangelegenheden inzake de South East Asia Treaty Organization (SEATO)., 1956; 581; 1 omslag
    - Stukken betreffende aangelegenheden inzake de North Atlantic Treaty Organization (NATO)., 1956 - 1974; 582-583; 2 omslagen
      - 1956-1959, 582
      - 1966-1974, 583
    - Memo aan de Nederlandse minister van Buitenlandse Zaken over de opstelling van de landen van de Australia-New Zealand-United States Security Treaty (ANZUS) ten opzichte van Nederland als bondgenoot., 1958; 584; 1 stuk
    - Stukken betreffende aangelegenheden inzake de Raad van Europa., 1965 - 1971; 585; 1 omslag
    - Stukken betreffende aangelegenheden inzake de Western European Union (WEU)., 1965 - 1974; 586; 1 omslag
    - Stukken betreffende resoluties van de VN die worden behandeld in de Interparlementaire Unie., 1969 - 1974; 587; 1 omslag
    - Stukken betreffende aangelegenheden inzake de Organization of American States (OAS)., 1970 - 1974; 588; 1 omslag
  - Verenigde Naties (VN), 999
    - Algemeen, 999.0
      - Stukken betreffende aangelegenheden inzake internationale congressen en conferenties., 1950 - 1974; 589-596; 1 pak en 7 omslagen
        - Algemeen. 1970 - 1974, 589
        - Conferenties inzake het beperken van de productie van opium. 1950 - 1958, 590; pak
        - Visserij-conferentie op 28 april te Rome. 1955, 591
        - Suikerconferentie op 21 mei te New York. 1956, 592
        - Balkanconferentie, verzoek om voorbereiding conferentie door Roemenië. 1957, 593
        - Tiende zitting van de onder auspiciën van de Food and Agriculture Organization (FAO) werkende Indo-Pacific Fisheries Council (IPFC), van 10 - 25 oktober te Seoel. 1962, 594
        - Conferentie inzake consulaire betrekkingen van 4 maart - 19 april 1963 te Wenen. 1962 - 1963, 595
        - Symposium on the development and use of geothermal resources van 20 - 29 mei 1975 te San Francisco. 1974, 596
      - Stukken betreffende de organisatie van de VN., 1955 - 1974; 597-626; 4 pakken, 24 omslagen en 2 stukken
        - Algemeen. 1960 - 1974, 597-598
          - 1960-1964, 597
          - 1965-1974, 598; pak
        - Wijziging van het huishoudelijk reglement van de algemene vergadering. 1955, 599
        - Richtlijnen van de VN voor het toekennen van medailles aan strijdkrachten die hebben gevochten in VN-verband. 1955 - 1965, 600
        - Samenstellingen van het bureau van de algemene vergadering. 1957, 601
        - Wijze van het doen van uitspraken door de VN inzake territoriale conflicten die niet opgelost zijn of waarover toporganen geen uitspraak hebben gedaan. 1962 - 1963, 602
        - Beschikbaarstellen door Nederland van chartervliegtuigen ten behoeve van de United Nations Military Observer Group in India and Pakistan (UNMOGIP). 1963 - 1964, 603
        - Jaarrapport van de werkzaamheden over de periode 16 juni 1963 - 16 juni 1964. 1964, 604
        - Uitleveringsverdragen. 1964, 605
        - Inleiding van de secretaris-generaal op zijn jaarrapport. 1965 - 1966, 606
        - Wijze van financiering en organisatie. 1965 - 1967, 607
        - Headquarters agreement. 1965 - 1973, 608
        - Vieren van het 25-jarig bestaan van de VN. 1968 - 1971, 609-613
          - Algemeen. 1968 - 1969, 609
          - Human survival-bijeenkomst. 1970, 610
          - Herdenkingsbijeenkomsten. Nederlandse delegatie. 1970, 611
          - Herdenkingsbijeenkomsten. San Francisco. 1970, 612
          - Herdenkingsbijeenkomsten. New York. 1970 - 1971, 613
        - Nieuwbouwplannen ten behoeve van het hoofdkwartier. 1969, 614
        - Vaststelling van de conferentie-programma's. 1969 - 1974, 615
        - Nederlandse deelname aan het Wereld Jeugd Assemblee. 1970 - 1971, 616; pak
        - Chinese vertegenwoordiging in de VN. 1970 - 1972, 617; pak
        - Verbetering van de procedures voor de algemene vergadering. 1970 - 1974, 618; pak
        - Persbericht van de New York Times over het functioneren van het communicatiesysteem binnen de VN. 1971, 619; stuk
        - Inzage van geheime VN-documenten door Oost-Duitsland. 1972, 620; stuk
        - Nederlandse afwijzing te voldoen aan het VN-verzoek tot de reductie op vliegpassagekosten op grond van Resolutie 200g (government orders for free and reduced fare or rate transportation) van de International Air Transportation Association (IATA). 1972 - 1973, 621
        - VN-waarnemers. 1972 - 1974, 622
        - United Nations meditation group. 1973, 623
        - Invoering voertalen. 1973 - 1974, 624-626
          - Ontwerp-resolutie voor de invoering van het Arabisch. 1973 - 1974, 624
          - Ontwerp-resolutie voor de invoering van het Chinees. 1973 - 1974, 625
          - Ontwerp-resolutie voor de invoering van het Duits. 1974, 626
      - Stukken betreffende de activiteiten van de Stanley Foundation, een Amerikaanse organisatie die conferenties organiseert over diverse VN-onderwerpen., 1970 - 1974; 627; 1 omslag
    - Handvest en doelstellingen, lidmaatschap, naamgeving en zetel, 999.1
      - Stukken betreffende de toetreding van nieuwe leden., 1955 - 1974; 628-632; 2 pakken en 3 omslagen
        - Algemeen. 1955 - 1974, 628-629
          - 1955-1963, 628; pak
          - 1965-1974, 629; pak
        - Indonesië. 1966, 630
        - Ministaten. 1966, 631
        - Oost-Duitsland. 1966, 632
      - Stukken betreffende wijzigingen inzake het handvest van de VN., 1955 - 1974; 633-637; 5 pakken
        - 1955-1956, 633
        - 1957-1961, 634
        - 1962-1964, 635
        - 1965-1969, 636
        - 1970-1974, 637
      - Stukken betreffende de uitbreiding van het aantal leden., 1958 - 1963; 638-639; 1 pak en 1 omslag
        - 1958, 638
        - 1963, 639; pak
    - Organen, 999.2
      - Algemene vergadering, 999.21
        - Algemeen, 999.210
          - Stukken betreffende de algemene vergaderingen van de VN (AVVN)., 1955 - 1975; 640-814; 22 pakken en 151 omslagen en 2 stukken
            - Algemeen. 1956 - 1974, 640-646
              - Speciale zittingen. 1956, 640
              - General Committee. 1970 - 1974, 641
              - Persinterviews van de Nederlandse delegatie. 1971 - 1973, 642
              - Algemene instructies voor Nederlandse delegatieleden. 1971 - 1974, 643
              - Communicatie van de koninkrijksdelegatie met het departement. 1972 - 1974, 644
              - Bezoek van de Nederlandse staatssecretaris van Buitenlandse Zaken mr. P.H. Kooijmans. 1973 - 1974, 645
              - Samenstelling van buitenlandse delegaties. 1974, 646; stuk
            - Tiende vergadering. 1955, 647-654
              - Agenda. 1955, 647
              - Algemeen debat. 1955, 648
              - Herdenkingen van de 10e verjaardag van de ondertekening van het handvest van de VN. 1955, 649
              - Instructie voor de Nederlandse Delegatie inzake de agenda van de algemene vergadering. 1955, 650
              - Kandidaturen van diverse landen voor diverse voorzitterfuncties in de commissies. 1955, 651
              - Kandidaturen van diverse landen voor het presidentschap van de algemene vergadering. 1955, 652
              - Samenstelling van de Nederlandse delegatie naar de herdenkingszitting van het 10-jarig bestaan van de VN. 1955, 653